【裁判字號】    97,易,2291
【裁判日期】    990322
【裁判案由】    侵占等
【裁判全文】
臺灣板橋地方法院刑事判決              97年度易字第2291號
公  訴  人  臺灣板橋地方法院檢察署檢察官
被      告  庚○○
            寅○○
上二被告之
共      同
選任辯護人  盧國勳律師
被      告  丙○○
            徐明超
上二被告之
共      同
選任辯護人  蔡行志律師
上列被告等因侵占等案件，經檢察官提起公訴（96年度偵字第12
039 號），暨同署檢察官追加起訴（97度偵字第23240 號），本
院判決如下：
    主  文
庚○○意圖為自己不法之所有，而侵占對於業務上所持有之物，
處有期徒刑壹年；減為有期徒刑陸月，如易科罰金，以新臺幣壹
仟元折算壹日。
寅○○、丙○○、徐明超均無罪。
    事  實
一、庚○○自民國91年6 月起至96年4 月止，受僱於址設臺北市
    ○○街181 巷9 弄26號4 樓之「威祺有限公司（下稱威祺公
    司）」擔任北區百貨公司業務經理乙職，負責經營、管理威
    祺公司設在各百貨公司之專櫃及銷售威祺公司商品等業務，
    係從事於業務之人。詎庚○○意圖為自己不法之所有，基於
    業務侵占之接續犯意，利用其得任意調動威祺公司存放於全
    省各百貨公司專櫃之庫存商品及得自由進出威祺公司各地專
    櫃及倉庫之機會，於95年10月至96年3 月止之不詳期間，在
    不詳地點，接續將其所管領而持有如附表一所示之太陽眼鏡
    2 付，侵占入己後，另在不詳地點，贈予不知情之己○○。
    嗣於96年4 月間，經威祺公司所代理之「OAKLEY」品牌美國
    總公司告知威祺公司，「OAKLEY」牌商品遭人在網路上大量
    低價販售，經威祺公司報警處理，由警方於96年5 月24日7
    時30分許，持搜索票在庚○○、寅○○位於臺北縣新莊市○○路92之4 號住處及徐明超位於臺北縣新莊市○○路92之3
    號住處執行搜索。而己○○從威祺公司總經理子○○處得知
    警方正調查庚○○所涉犯嫌後，於96年6 月12日主動赴臺北
    市政府警察局信義分局製作筆錄，並將庚○○所贈與之如附
    表二所示物品（含如附表一所示之太陽眼鏡2 付）均交付警
    方處理，始查悉上情。
二、案經威祺公司訴由臺北市政府警察局信義分局移送臺灣板橋
    地方法院檢察署檢察官偵查起訴，暨同署檢察官追加起訴。
    理  由
甲、程序方面：
    按於第一審辯論終結前，得就與本案相牽連之犯罪或本罪之
    誣告罪，追加起訴，刑事訴訟法第265 條第1 項定有明文。
    查公訴人以追加被告徐明超係與本案被告庚○○、寅○○及
    丙○○3 人所涉侵占等案件，為數人共犯一罪之關係，屬相
    牽連案件，而於本院第一審辯論終結前追加起訴，於法要無
    不合，先予敘明。
乙、實體方面：
壹、有罪部分：
一、證據能力：
(一)、證人己○○於警詢時之陳述部分：證人己○○於本院審理時
    結證稱：伊之前於警詢所述均係據實陳述等語（見本院(一)卷
    第81頁）。是以，其於警詢之陳述，與審判中所為之陳述一
    致，並無不符，而其於審判中就本案係以證人身分具結後所
    為之陳述，故其先前於警詢之陳述與之相較，並未具有較可
    信之特別狀況，故證人己○○於警詢之陳述，屬被告以外之
    人於審判外之陳述，並非為證明犯罪事實存否所必要，並不
    符傳聞證據之特別例外規定，故無證據能力。
(二)、按刑事訴訟法第158 條之3 規定：「證人、鑑定人依法應具
    結而未具結者，其證言或鑑定意見，不得作為證據。」所謂
    「依法應具結而未具結者」，係指檢察官或法官依刑事訴訟
    法第175 條之規定，以證人身分傳喚被告以外之人（證人、
    告發人、告訴人、被害人、共犯或共同被告）到庭作證，或
    雖非以證人身分傳喚到庭，而於訊問調查過程中，轉換為證
    人身分為調查時，此時其供述之身分為證人，則檢察官、法
    官自應依本法第186 條有關具結之規定，命證人供前或供後
    具結，其陳述始符合第158 條之3 之規定，而有證據能力。
    若檢察官或法官非以證人身分傳喚而以共犯、共同被告身分
    傳喚到庭為訊問時，其身分既非證人，即與「依法應具結」
    之要件不合，縱未命其具結，純屬檢察官或法官調查證據職
    權之適法行使，當無違法可言。而前揭不論係本案或他案在
    檢察官面前作成未經具結之陳述筆錄，係屬被告以外之人於
    偵查中向檢察官所為之陳述，本質上屬於傳聞證據，基於保
    障被告在憲法上之基本訴訟權，除該被告以外之人死亡、身
    心障礙致記憶喪失或無法陳述、滯留國外或所在不明而無法
    傳喚或傳喚不到、或到庭後拒絕陳述等情形外，如已經法院
    傳喚到庭具結而為陳述，並經被告之反對詰問，前揭非以證
    人身分而在檢察官面前未經具結之陳述筆錄，除顯有不可信
    之情況者外，依刑事訴訟法第159 條之1 第2 項，仍非不得
    為證據，惟應於判決內敘明其符合傳聞證據例外之理由，不
    能因陳述人未經具結，即一律適用本法第158 條之3 之規定
    ，排除其證據能力（最高法院97年度台上字第1373號判決可
    參）。第查，告訴代理人子○○除於97年7 月11日檢察官偵
    訊時，係以證人身分具結在卷後而為陳述，其餘於檢察官面
    前所為陳述，均係以告訴代理人身分為之，且已經本院傳喚
    到庭具結而為陳述，並經被告庚○○之反對詰問，前揭非以
    證人身分而在檢察官面前未經具結之陳述筆錄，除顯有不可
    信之情況者外，依刑事訴訟法第159 條之1 第2 項，仍非不
    得作為本案證據；至於其以證人身分於偵查中具結後所為之
    陳述，合於法定要件，且現階段刑事訴訟法規定檢察官代表
    國家偵查犯罪、實施公訴，依法其有訊問證人之權，證人且
    須具結，而實務運作時，偵查中檢察官向被告以外之人所取
    得之陳述，原則上均能遵守法律規定，不致違法取供，其可
    信性極高，復查無「顯有不可信之情況」，依上開規定，乃
    屬傳聞證據之例外情形，亦有證據能力。
(三)、至於告訴代理人子○○、證人丑○○、壬○○、丁○○、乙○○於警詢時之陳述，與渠等於審判中就有關被告庚○○之
    任職情形所為之陳述並無不符，而渠等於審判中就本案以證
    人身分具結後所為之陳述，故渠等先前於警詢之陳述與之相
    較，並未具有較可信之特別狀況，故渠等於警詢之陳述，屬
    被告以外之人於審判外之陳述，並非為證明犯罪事實存否所
    必要，並不符傳聞證據之特別例外規定，故無證據能力。
(四)、刑事訴訟法第159 條之5 明定：「被告以外之人於審判外之
    陳述，雖不符前4 條之規定，而經當事人於審判程序同意作
    為證據，法院審酌該言詞陳述或書面陳述作成時之情況，認
    為適當者，亦得為證據。」、「當事人、代理人或辯護人於
    法院調查證據時，知有第159 條第1 項不得為證據之情形，
    而未於言詞辯論終結前聲明異議者，視為有前項之同意。」
    其立法理由在於傳聞證據未經當事人之反對詰問予以核實，
    乃排斥其證據能力；惟當事人如放棄對原供述人之反對詰問
    權，於審判程序表示同意該等傳聞證據可作為證據，此時，
    法院除認該傳聞證據欠缺適當性外，自可承認其證據能力。
    又當事人、代理人或辯護人於調查證據時，知有刑事訴訟法
    第159 條第1 項不得為證據之情形，卻表示「對於證據調查
    無異議」、「沒有意見」等意思，而未於言詞辯論終結前聲
    明異議者，應視為已有將該等傳聞證據採為證據之同意（刑
    事訴訟法第159 條之5 立法理由參照）。經查，本案被告庚○○、其選任辯護人及檢察官於言詞辯論終結前，就本院所
    調查有關共同被告寅○○、丙○○、徐明超基於被告以外之
    人身分於警詢、偵查中所為之言詞供述；以及威祺公司人事
    資料卡影本、人員保證書影本、任職同意書影本、職員服務
    切結書影本、由子○○具領之贓物認領保管單各1 紙、告訴
    人提出之附件13所示電子郵件影本等書面供述證據，均未主
    張有刑事訴訟法第159 條第1 項不得為證據之情形，本院復
    審酌各該證據作成時並無違法及證明力明顯過低之瑕疵等情
    況，認為適當，是上開經調查之證據均有證據能力，合先敘
    明。
(五)、卷附扣案物品照片共8 幀，係透過照相鏡頭形成的畫面映寫
    入膠卷或形成電磁紀錄，然後還原於照相紙上之現場影像，
    並非製作人即臺北市政府警察局信義分局警員憑自己的五官
    感覺得出之結論，在照片中，並不存在人對現實情形的知覺
    、記憶，在表現時經常可能發生的錯誤（如知覺的不準確、
    記憶隨時間推移而發生的變化），故照片當然是非供述證據
    ，應無傳聞法則適用，附此陳明。
二、訊據被告庚○○固坦承其自91年6 月起至96年4 月止，受僱
    於「威祺公司」擔任北區百貨公司業務經理乙職，負責經營
    、管理威祺公司設在各百貨公司之專櫃及銷售威祺公司商品
    等業務等情屬實，惟矢口否認有何業務侵占犯行，辯稱：伊
    沒有送東西給己○○，有些東西是己○○購買的，伊與己○○有金錢糾紛，己○○所述並不實在云云。經查：
(一)、被告庚○○自91年6 月起至96年4 月止，受僱於威祺公司擔
    任北區百貨公司業務經理乙職，負責經營、管理威祺公司設
    在各百貨公司之專櫃及銷售威祺公司商品等業務等情屬實，
    此為被告庚○○所不爭執，核與證人子○○證述情節相符，
    又證人丑○○（即前威祺公司駐SOGO百貨公司復興館點店員
    ）、丁○○（即威祺公司南區經理）、乙○○（即威祺公司
    中區經理）、壬○○（即前威祺公司駐京華城百貨公司店長
    ）、卯○○（原名鄭淑婷，即前威祺公司駐SOGO百貨忠孝店
    、復興店店長）、癸○○（即前威祺公司經銷商主管）、戊○○（即前威祺公司駐華納威秀ATT 店店長）於本院審理時
    亦均證稱被告庚○○確係威祺公司北區百貨點經理等情屬實
    ，並有威祺公司人事資料卡影本、人員保證書影本、任職同
    意書影本、職員服務切結書影本各1 紙在卷可稽（見偵查卷
    (一)第369 至373 頁），是以，被告庚○○在威祺公司任職之
    事實，洵堪認定。
(二)、雖被告庚○○辯稱：伊並沒有送東西給己○○，伊任職期間
    並沒有看過己○○所提出之有眼鏡包裝紙盒的商品云云。惟
    查，證人己○○於本院審理時具結後證稱：伊從事廣告業務
    的工作，而至SOGO百貨公司忠孝店10樓專櫃擴展業務，因此
    而跟「OAKLEY」的業務經理即被告庚○○認識成為朋友；伊
    於96年4 月間，從與被告庚○○之言談中得知，被告庚○○
    在網路上從事網拍的工作，而且專賣他任職公司所進口的「
    OAKLEY」產品，每次伊去找庚○○商談公司廣告事宜的時候
    ，他都常常遲到，而且每次遲到的理由都是說他去銀行刷本
    子還有寄送他網拍的產品，因為次數太頻繁，伊覺得有問題
    ，所以主動打電話給蔡老闆詢問說他們公司的產品是否有在
    網路上拍賣，如果有的話是否可以將網路拍賣的廣告給伊公
    司承攬，經由多次跟蔡老闆聯繫後，才知道被告庚○○偷竊
    公司大量的商品後，在網路上拍賣謀利；經伊主動將被告庚○○送給伊之東西交給子○○查證，才知這些商品是被告庚○○所偷之贓物，被告庚○○總共送給伊眼鏡3 付、墨鏡3
    付、帽Ｔ2 件、Ｔ恤7 件、吊帶褲2 件、包包2 個、手錶2
    支、雪衣1 件、運動褲2 件等物品，可是眼鏡1 付已經壞掉
    丟掉了，Ｔ恤4 件穿壞也丟掉了，所以眼鏡只剩下2 付、而
    Ｔ恤只有3 件，其餘的產品都還在，被告庚○○於95年10月
    起至96年3 月間，陸續將上述商品送給伊，他送伊的地點有
    時在衣蝶百貨樓下，也有在伊家裡，被告庚○○有時候說是
    他公司的樣品，有時候說是他自己向公司以員購的價錢購得
    ，還有時候他說是在美國公司專櫃購得的上述產品的，其中
    雪衣、眼鏡、運動褲、包包、手錶，是被告庚○○拿很多過
    來讓伊挑，被告庚○○有跟伊說眼鏡是樣品；嗣因伊所僱用
    的褓姆託伊向被告庚○○購買商品，被告庚○○說不用買，
    送給伊，褓姆有拜託伊向被告庚○○詢問價格，後來褓姆有
    去逛街，他們對伊說伊所告訴他們的價格很便宜，伊才知道
    價格有落差；又伊與被告庚○○在交往當中有發生爭執，與
    他分手，後來伊覺得伊拿到的東西會有問題，才會主動打電
    話給子○○先生說被告庚○○有送伊商品及詢問為何會有這
    樣價格的落差；伊有將上述商品主動提供帶給警方查扣等情
    綦詳（參見本院卷(一)第82至86頁、偵查卷(二)第21至23頁）。
    酌以被告庚○○對於證人己○○之上揭證述係辯解稱：「證
    人所言完全不實，我雖然有進出他家，但與她說的情形都不
    同，我與己○○有金錢糾紛，大約在96年初時，她騙我說她
    懷孕，要跟我要錢，然後我也堅持跟她去診所，但她不讓我
    跟醫生見面，因為我只是想要確認是不是騙我，因為當時我
    有給他一筆錢6 萬元，她表示她懷孕所以要錢，所以我有先
    給他6 萬元，但後來又要求我要20萬，但我沒有給他，我沒
    有告訴她我有從事過網路拍賣，我不知道她是怎麼知道的，
    我並沒有與她在百貨公司碰面，我們的碰面地點都在她家。
    」等語（見本院卷(一)第86至87頁），惟被告庚○○既有進出
    證人己○○住家，且要確認證人己○○是否懷孕而交付金錢
    予證人己○○，足見被告庚○○與證人己○○間曾經交往且
    過從甚密，是以，證人己○○證稱被告庚○○有在渠等交往
    期間致贈「OAKLEY」商品，核與常情無悖，應屬可能。此外
    ，並有贓物認領保管單1 紙、扣案物品照片共8 張在卷可憑
    （見偵查卷(二)第11至13頁），及由證人己○○提出交付予臺
    北市政府警察局信義分局扣案並由告訴人公司保管之如附表
    二所示之物品扣案可資佐證。據上，被告庚○○辯稱其未曾
    送過證人己○○東西乙節，顯係臨訟避就之詞，無足採信。
(三)、參以證人子○○於本院審理時證述稱：我們公司是總代理商
    ，己○○所提供的扣案物品中，我能確認確實是我們公司所
    擁有，而遭被告庚○○侵占的物品，就只有其中的眼鏡部分
    ，因為外包裝有留存，眼鏡盒上面有條碼，就是上面的ID碼
    ，我們公司有發函給美國總公司，確認是從美國總公司出貨
    給我們公司的商品，上面的條碼000000000000這就是國際條
    碼，後面12712V0000000 號這是ID碼，也就是出貨到我們公
    司的身分證明，還有一組國際條碼是0000000000000 號，ID
    碼為05965A03117 號，這也是出貨到我們公司的樣品，此有
    我們先前補寄附件13所載的條碼可證，樣品只有進來我們公
    司而已，並沒有進貨，我可以確認該兩支眼鏡的進貨時間都
    是在被告庚○○任職期間；其餘物品因為沒有包裝盒，且已
    經使用過的就沒有辦法辨認，雖然其中有一件Ｔ恤有包裝沒
    有拆封，但只有國際碼，沒有ID碼，所以也沒有辦法辨別等
    語（見本院卷(三)第312 至313 頁）；「（問：如何辨別己○○提供這些扣案物品中，是你們告訴人公司所有？）我們公
    司是總代理，己○○小姐所提供的3 支眼鏡1 支手錶，這是
    樣品還沒有在市面上流通，所以即使是水貨商，也沒有辦法
    藉由平行輸入而購買得。」、「樣品的目的就是我們一次會
    進4 組樣品，然後會發下去請區經理做下訂單的參考，所以
    區經理看完之後，訂單也下了之後，樣品就可以銷售。樣品
    一樣也要入庫、依照進貨、銷貨程序，則電腦就會有紀錄，
    就與一般商品銷售一樣。」等語明確（見本院卷(三)第22頁面
    、第29頁）。參以被告庚○○於審理時既陳稱：我當時任職
    時，只知道從條碼上可看出型號，至於出貨地點的辨識方法
    ，我並不知道，我只知道條碼上所表彰的是型號而已，我是
    可以從條碼中看出型號而已，我不知道其他條碼數字的意義
    等語（見本院卷(三)第312 頁反面），由此益徵告訴人威祺公
    司向美國「OAKELY」公司進口之商品上確貼有條碼乙節無誤
    。另佐以告訴人職員確有以電子郵件發函向美國「OAKELY」
    公司確認有關「12-712 SCRIPT PINK SUEDE /G40 BLK
    GRADIENＺ 00000 0000000、12712-V0000000」、「SCRIPT
    PINK LATTE/VR50 BROWN GRADIENＺ 000000000000 、05-965
    ~A03117 」是否為該公司交由告訴人獨家於臺灣銷售乙事，
    「OAKELY」公司承辦人確有以電子郵件回覆稱「The
    eyewears ID on your e mail Jun 19 is for Taiwan only
    」等語，此有告訴人提出之附件13所示電子郵件影本在卷可
    稽（見本院卷(三)第283 至284 頁）。據上，足認證人子○○
    前揭證述乃屬有據，足堪採信為真實。基此可證證人己○○
    前揭證述：被告庚○○有跟伊說送伊的眼鏡是樣品乙節，係
    與事實相符，亦堪採信為真實。
(四)、綜上所述，證人己○○既非威祺公司之員工，衡情其自無可
    能有機會接觸到威祺公司向美國「OAKELY」公司進口而未流
    通於市面之太陽眼鏡樣品，應認證人己○○所提出之如附表
    一所示之「OAKELY」品牌太陽眼鏡2 支，係由有權接觸樣品
    之被告庚○○即威祺公司之北區百貨點經理所交付至明。被
    告庚○○飾詞否認侵占告訴人公司上開2 支太陽眼鏡，無非
    臨訟畏罪卸責之詞，自難遽予採信。本案事證已臻明確，被
    告庚○○犯行洵堪認定。
三、被告庚○○擔任威祺公司北區百貨公司業務經理乙職，負責
    經營、管理威祺公司設在各百貨公司之專櫃及銷售威祺公司
    商品等業務，竟藉此機會，侵占其因執行業務所管領之如附
    表一所示商品，核其所為係犯刑法第336 條第2 項之業務侵
    占罪。又按數行為於同時同地或密切接近之時地實施，侵害
    同一之法益，各行為之獨立性極為薄弱，依一般社會健全觀
    念，在時間差距上，難以強行分開，在刑法評價上，以視為
    數個舉動之接續施行，合為包括之一行為予以評價，較為合
    理，則屬接續犯，而為包括之一罪（最高法院86年台上字第
    3295號判例可參），查本案被告庚○○於95年10月至96年3
    月間之某密切接近時間，接續業務侵害如附表一所示之告訴
    人所有之太陽眼鏡2 付入己後，陸續贈予證人己○○，侵害
    同一告訴人之財產法益，2 次侵占舉動無從強行分開評價，
    為接續犯，應予以評價為包括一罪。而雖公訴人求處被告庚○○有期徒刑4 年，惟審酌被告庚○○素行、犯罪之動機、
    目的、手段、其在告訴人公司位居要職，竟虧於職守，將其
    所管領之貨物侵占入己，侵占物品之數量、價值及次數，對
    告訴人所生財產上之損失程度、及犯後飾詞狡卸犯行，未與
    告訴人達以和解以賠償損失，並無悔意之態度等一切情狀，
    量處如主文所示之刑，以資懲儆。又中華民國九十六年罪犯
    減刑條例業經立法院制定，並業經總統於96年7 月4 日公布
    ，自96年7 月16日起生效，茲因被告為上開犯行之犯罪時間
    在96年4 月24日以前，合於減刑條件，應依中華民國九十六
    年罪犯減刑條例第2 條第1 項第3 款、第7 條之規定，減刑
    如主文所示之減得之刑，並諭知易科罰金之折算標準。
貳、被告庚○○不另為無罪諭知及其餘被告無罪部分：
一、公訴意旨暨追加起訴意旨另以：被告庚○○自91年6 月起至
    96年4 月止，受僱於「威祺公司」擔任北區百貨公司業務經
    理乙職，負責經營、管理威祺公司設在各百貨公司之專櫃及
    銷售威祺公司商品等業務，被告庚○○之妻寅○○亦分別於
    93年、95年間受僱於威祺公司，並派駐在臺北衣蝶、SOGO、
    京華城等百貨公司之威祺公司專櫃擔任銷售員，負責銷售威
    祺公司商品之業務，均係從事於業務之人。詎被告庚○○、
    寅○○竟夥同被告庚○○之兄徐明超、被告寅○○之高中同
    學丙○○，共同意圖為自己不法之所有，基於業務上侵占、
    業務上準文書登載不實之概括及接續犯意聯絡，利用被告庚○○得任意調動威祺公司存放於全省各百貨公司專櫃之庫存
    商品及得自由進出威祺公司各地專櫃及倉庫，另被告寅○○
    亦得自由出入所任職之威祺公司百貨公司專櫃及倉庫，而均
    有管領威祺公司貨品之職權，而自93年不詳時間起至96年4
    月止，在威祺公司位於臺北市○○路178 號2 樓之倉庫及該
    公司設於SOGO百貨公司忠孝店、復興店、衣蝶百貨公司、京
    華城、ATT （以下簡稱ATT ）等專櫃倉庫，由庚○○、寅○○先後多次共同侵占威祺公司所有之商品（參見卷附之附表
    1 、2 、3 之原始資料，其中如附表一所示之太眼鏡2 支業
    經論罪科刑應予除外）得逞後，再共同使用由被告寅○○所
    申設、裝機在臺北縣新莊市○○路92之4 號之中華電信數據
    通信公司寬頻網路設備（ADSL）連接至網際網路，以被告庚○○所申設之雅虎奇摩拍賣網站帳號「ppsp00000000」，將
    如附表1 所示之贓物，陸續刊登在該拍賣網站上出售牟利，
    並以被告徐明超所申辦之0000-000000 號行動電話、被告丙○○所申設之中國信託商業銀行新莊分行（下稱中國信託）
    000-000000000000號帳戶供下標買方聯絡及匯款之用，所得
    之不法利益總計高達新臺幣4,496,640 元以上；被告庚○○
    亦另於95年10月至96年3 月間，將所侵占之部分贓物（即如
    附表二編號2 至9 號所示之物），在不詳地點，陸續贈予不
    知情之己○○。而被告庚○○、寅○○、徐明超、丙○○為
    掩飾上開犯行，乃藉被告庚○○在職務上得自由修改威祺公
    司商品之調貨、銷貨電磁紀錄之職權，由被告庚○○於93、
    94年間，分別使用威祺公司設在不詳地點之電腦，由被告庚○○連續輸入其帳號、密碼，進而登載威祺公司ATT 專櫃之
    不實調貨、銷貨電磁紀錄，足生損害於威祺公司庫存帳目管
    理之正確性。嗣於96年4 月間，經威祺公司所代理之「
    OAKLEY」牌美國總公司告知告訴人威祺公司，「OAKLEY」牌
    商品遭人在網路上大量低價販售，經告訴人威祺公司報警處
    理，由警方於96年5 月24日7 時30分許，持搜索票在被告庚○○、寅○○位於臺北縣新莊市○○路92之4 號住處及被告
    徐明超位於臺北縣新莊市○○路92之3 號住處，當場查獲被
    告寅○○並扣得部分贓物（參見卷附之附表3 原始資料）、
    被告庚○○以威祺公司員工身份購得之褲子1 條（型號：42
    077 ）、襯衫1 件（型號：43306 ）、POLO衫1 件（型號：
    43464 ）、雨傘1 支（型號：99002 ），以及威祺公司文件
    資料1 批、庚○○書寫之顧客訂貨維修資料1 本、MICHAEL
    JORDAN香水1 瓶、電腦主機1 臺等物品，而己○○得知被告
    庚○○犯行後，亦於同年6 月12日主動赴臺北市政府警察局
    信義分局製作筆錄，並將被告庚○○所贈與之贓物交付警方
    處理，始查悉上情。因認被告庚○○、寅○○、丙○○、徐
    明超4 人所為，係共同涉犯刑法第336 條第2 項之業務侵占
    罪嫌及同法第215 條、第220 條第2 項之業務上準文書登載
    不實罪嫌。
二、按犯罪事實應依證據認定之，無證據不得認定犯罪事實；又
    不能證明被告犯罪者，應諭知無罪之判決，刑事訴訟法第15
    4 條第2 項、第301 條第1 項分別定有明文。次按刑事訴訟
    法上所謂認定犯罪事實之證據，係指足以認定被告確有犯罪
    行為之積極證據而言，該項證據自須適合於被告犯罪事實之
    認定，始得採為斷罪資料。如未能發現相當證據，或證據不
    足以證明，自不能以推測或擬制之方法，以為裁判之基礎。
    又刑事訴訟上證明之資料，無論其為直接或間接證據，均須
    達於通常一般之人均不致有所懷疑，而得確信其為真實之程
    度，始得據為有罪之認定，若其關於被告是否犯罪之證明未
    能達此程度，而有合理性懷疑之存在，致使無從形成有罪之
    確信，根據「罪證有疑，利於被告」之證據法則，即不得遽
    為不利被告之認定，此分別有最高法院29年上字第3105號、
    40年臺上字第86號、76年臺上字第4986號判例可資參。又按
    事實審法院對於證據之取捨，依法雖有自由判斷之權，然積
    極證據不足證明犯罪事實時，被告之抗辯或反證縱屬虛偽，
    仍不能以此資為積極證據應予採信之理由，最高法院30年上
    字第482 號判例。再者，我國刑事訴訟制度業已修正為以當
    事人進行主義為主，職權進行主義為輔，檢察官立於原告之
    地位，其對於被告之犯罪事實，本負有積極舉證之義務，且
    刑事被告原無自證無罪之義務，其在訴訟上所為之辯解，只
    須達於對起訴事證提出合理質疑之程度為已足，檢察官如對
    於被告所為之辯解仍有爭執，即應依照刑事訴訟法第161 條
    之規定，自負積極舉證之責。
三、公訴人認被告涉犯上開業務侵占罪嫌及行使業務上登載不實
    文書罪嫌，無非係以：(一)被告庚○○及徐明超於偵查中之供
    述、被告寅○○及丙○○於警詢、偵查中之供述；(二)告訴代
    理人子○○於警詢、偵查及審理時之指訴；(三)證人己○○、
    丑○○、壬○○、丁○○、乙○○於警詢及審理時之證述；
    (四)威祺公司人事資料卡影本、人員保證書影本、任職同意書
    影本、職員服務切結書影本各1 紙、雅虎奇摩拍賣網站列印
    資料1 份、通聯調閱查詢單1 份、通話錄音光碟1 片及譯文
    1 紙、IP位址查詢單、中華電信數據通信分公司中區客服中
    心回覆單、被告庚○○及寅○○威祺公司員工購物清單各1
    份、威祺公司華納威秀ATT 專櫃現有庫存一覽表1 份、臺北
    市政府警察局信義分局搜索扣押筆錄、扣押物品目錄表各1
    份、0000-000000 號電話之通聯調閱查詢單、雅虎奇摩網站
    「ppsp00000000」帳號之申請人資料1 份、96年5 月15日12
    時21分及同年月17日20時15分之電話錄音譯文及光碟；(五)前
    揭在被告庚○○及徐明超住處扣押及由己○○提供予警方扣
    押之物品等件，為其主要論據。
四、訊據被告庚○○固坦承其在任職威祺公司期間，確有以雅虎
    奇摩拍賣網站申請之帳號「ppsp00000000」在該網站上拍賣
    「OAKELY」眼鏡、配件等商品，該帳號所留存之行動電話號
    碼為被告徐明超所申請之門號0000-000000 號，並以被告丙○○所提供之上揭中國信託帳戶供買家匯款之用，及其確實
    可以輸入帳號、密碼進入威祺公司的銷貨、調貨記錄予以瀏
    覽等情無誤。又被告寅○○及丙○○均坦承上揭被告丙○○
    所有之中國信託帳戶，係由被告寅○○向被告丙○○借用，
    以提供被告庚○○使用之事實屬實。而被告徐明超則坦認行
    動電話門號0000-000000 號確為其本人所申辦使用等情不諱
    。惟渠等均堅決否認有何共同業務侵占及行使業務上登載不
    實文書犯行，(一)被告庚○○係辯稱：我於94年年初某時間起
    ，到被查獲96年4 月底，都有在網路上拍賣威祺公司的商品
    ，也有到網路上跟別的賣家購買威祺公司「OAKLEY」相同品
    牌的商品、外面的其他店家、國外購買、員購、請同事代為
    員購，另如果威祺公司有商品特價會請人幫忙購買；告訴人
    公司有調貨的流程，不能隨意更改，我並沒有權限更動威祺
    公司的電腦紀錄，我是可以登錄密碼上網瀏覽，就是去看各
    個百貨公司庫存量，專櫃小姐若要調貨，他們自己就可以調
    貨，另外櫃台小姐若調不到貨的話，就會跟我說，由我跟台
    中、高雄調貨，這是需要我打電話過去只是告知某專櫃需要
    調貨，再由某專櫃出貨給另一個需要調貨的專櫃，除非台中
    、高雄調貨過來後由總公司倉管人員打單，這是在業務的貨
    情形下，會這樣處理，會將貨退給總公司，再由總公司倉管
    人員打單，進貨給需要貨的百貨公司，如果屬於專櫃的貨，
    這就是專櫃向專櫃調貨，不需要透過總公司調貨；而我並沒
    有送己○○東西等語。(二)被告寅○○係以：我曾經是威祺公
    司的職員，之前是在百貨公司上班，結婚之後懷孕，我就在
    我娘家的時間比較多，我先生庚○○很早就去上班，很晚才
    會回來，我並不知道庚○○何時在網路上賣「OAKLEY」商品
    ，對於庚○○登錄情形、調貨、銷貨情形，我不知道，我只
    知道公司調貨有調貨的流程，如果有某專櫃要調貨，就會向
    另外專櫃調貨，這部分被調出、調入的專櫃都需要記錄，調
    出專櫃要填寫一式三聯單隨貨出去，一聯給公司，一聯給調
    入的專櫃，公司聯的部分調出櫃就直接交給倉管公司聯，這
    是我知道的流程；又庚○○上網賣東西需要帳號，請我跟我
    朋友借帳號，因為我跟丙○○比較近也比較熟，所以我就找
    丙○○借帳號，但我並沒有給丙○○對價等語置辯。(三)被告
    丙○○則辯稱：我將我的帳戶交給庚○○使用，是因為寅○○是我的朋友，她打電話來跟我借，她說庚○○是她先生，
    他先生需要使用我也沒有想那麼多，也沒有問他如何使用，
    所以就借給他用，因為系爭的帳戶是我公司匯款薪資使用的
    ，後來離職了，就沒有使用了，我知道他們拿我的帳戶是要
    從事網拍之用，我也答應他們使用等語。(四)被告徐明超係辯
    稱：我並沒有將我0000000000的電話交給任何人使用，因為
    我之前有接過打來說要購買網拍之類的電話，但要找的人我
    並不認識，後來我有詢問我認識的人，有誰亂留我的電話給
    別人，結果庚○○說有留我的電話給別人，庚○○並沒有給
    我多做解釋，我還有詢問庚○○說之後還有接到要怎麼辦，
    結果庚○○說請對方在網路上留言；警方在我家裡查扣東西
    時我不在家裡，所以我不知道警察查扣了一些什麼東西，若
    是衣服的話，是庚○○有穿過的過季衣服送給我，我就放在
    我家，所以大部分庚○○都是給我過季的衣服，因為一般過
    季的衣服比較多，至於數量並不會很多，庚○○給我時，我
    就收起來，有時候我會穿，是否有鞋子，我並沒有什麼印象
    ，因為我一開始我並不知道庚○○有從事網路買賣商品的事
    情，是後來被查獲前某時才知道等語。
五、經查：
(一)、固然被告庚○○確有以雅虎奇摩拍賣網站帳號「ppsp000000
    00」在該網站上拍賣「OAKELY」眼鏡、配件等商品，該帳號
    所留存之行動電話號碼為其哥哥即被告徐明超所申請之門號
    0000 -000000號，並以被告丙○○所提供之上揭中國信託帳
    戶供買家匯款之用等情，業經被告庚○○坦承不諱，並有雅
    虎奇摩拍賣網站列印資料1 份、通聯調閱查詢單1 份、IP位
    址查詢單、中華電信數據通信分公司中區客服中心回覆單、
    中國信託銀行96年5 月8 日中信銀集作字第96503775號函各
    1 份在卷可考（見偵查卷(一)第117 至119 頁、第126 至128
    頁、第133 至277 頁），上開事實應堪認定屬實。
(二)、惟公訴人認為被告庚○○除有前揭論罪科刑之業務侵占如附
    表一所示太陽眼鏡犯行以外，尚有與被告寅○○自93年不詳
    時間起至96年4 月止，在威祺公司位於臺北市○○路178 號
    2 樓之倉庫及該公司設於SOGO百貨公司忠孝店、復興店、衣
    蝶百貨公司、京華城、ATT 等專櫃倉庫，先後多次共同侵占
    威祺公司所有之商品（參見卷附之附表1 、2 、3 之原始資
    料）得逞，涉犯業務侵占犯嫌，惟本院認公訴人所舉出之證
    據尚不足以證明被告庚○○有為前揭論罪部分以外之業務侵
    占犯行，其理由如下：
  1.雖證人丑○○於警詢時曾證稱：（問：你如何確認是庚○○
    竊取店內販售的商品？）庚○○是我們台北百貨點的經理，
    每次庚○○到我們分店來的時候，就會以我們分店的名義向
    其他各點調貨，通常調來的貨品都會在倉庫內，可是庚○○
    所調物品絕大多數都被偷走，且調貨紀錄也被刪除了等語（
    見偵查卷(二)第29頁）；惟其於本院審理時已進一步澄清證稱
    ：我沒有親眼看到庚○○去SOGO復興店倉庫內偷東西，也沒
    有親眼看到庚○○刪除SOGO復興店的電腦調撥紀錄，但他有
    權限可以自由進入電腦系統；而我在警詢時說庚○○會以分
    店名義向其他各點調貨，通常調來的貨品都放置於倉庫內，
    可是庚○○所調的貨大都在倉庫裡不見了，調貨記錄也被刪
    除乙事，是聽我伯父子○○說的等語（見本院卷(一)第157 頁
    ），是以，證人丑○○並未親身見聞被告庚○○有何竊取SO
    GO百貨復興店內商品及刪除該店的電腦調撥紀錄，故其於警
    詢時轉述子○○所述內容，係屬傳聞證據，自不足為對被告
    庚○○不利認定之證據。
  2.且證人丑○○於審理時係證述：我以前在威祺公司駐SOGO百
    貨復興店店員，做了兩、三個月，後來也有陸陸續續去支援
    ，當時SOGO復興店店長是鄭淑婷，我有向倉管反應倉庫貨物
    短少，倉管辛○○有來盤點，結果確實有短少，庚○○有來
    問，我有向他提過，當時庚○○說要依照他那邊盤點的庫存
    紀錄才正確，我不知道倉管有無進一步處理盤差問題，當時
    盤差出來後，庚○○還在職，至於最後怎麼處理我並不知道
    ，我有因為盤差事情被處分，扣薪及調點；我當時並沒有將
    發現掉東西的事實，跟店長鄭淑婷及子○○報告，也沒有跟
    百貨公司樓管報告，因當時我還以為只有短少而已，我只是
    照一般程序往上報而已；SOGO復興店專櫃商品，除了陳列在
    專櫃外，其餘商品放在倉庫，是和其他各專櫃都擺放在一起
    的共同倉庫，進倉庫時，我們身上都會有攜帶識別證；在我
    任職期間，公司的庫存好像一直都不準，我支援的各個點庫
    存幾乎都不準，例如台北衣蝶百貨公司、SOGO百貨公司復興
    店剛開沒多久就有發現庫存盤點有不準的情形，我不知道庫
    存不準的誤差是否為公司容許範圍，總公司的辛○○發現有
    盤點不符的情形，有到專櫃進行盤點，後來有跟我們說有盤
    差，但我不清楚公司如何處理等語（見本院卷(一)第153 至15
    9 頁）。參以證人卯○○於審理時係證述稱：庚○○是我姊
    夫，寅○○是我姊姊，我於93年11月左右到96年3 月底在威
    祺公司任職，一開始到威祺公司台北衣蝶百貨公司是擔任銷
    售員，然後到ATT 上班過，期間到過京華城百貨公司支援，
    後來在SOGO忠孝店、復興店擔任店長，庚○○在公司擔任北
    區百貨業務經理，我與丑○○於SOGO復興店開幕之95年11月
    底直96年1 月左右有一起共事過，當時SOGO復興店貨品並沒
    有被竊、短少或盤差的情形，我在離職之前公司未曾要求過
    我賠償公司貨品被竊、短少或盤差的賠償，SOGO復興店的倉
    庫屬共同倉庫，同一樓層的其他各品牌的貨品都放在一起，
    平常沒有上鎖，共同倉庫外，有監視器，倉庫鑰匙由樓管保
    管，上班時都要佩戴識別證，業務主管庚○○不可以自由進
    出專櫃、倉庫拿取物品，如果專櫃東西被偷，盤點時會發現
    ，還有要賣時，找不到商品時會發現；若當天發現東西掉了
    的話，一定會跟樓管報備，若事後盤點發現短少，要向公司
    報備，依員工價賠償，盤點盤差倉管會知道，然後月底要跟
    業務主管庚○○講，公司差不多一個月到兩個月之間會盤點
    1 次，有時候會不定期盤查；盤差會查明原因，若沒有盤差
    ，只是寫錯的話，會請倉管幫我們調整，每次有要修正的事
    情，都會與「YO」（即辛○○）聯繫，請他修正，若只跟經
    理講的話，經理也沒有權限修正，如果YO沒改的話，才會請
    經理跟YO講；銷貨單上的更動，庫存紀錄也會更動庫存，紀
    錄我們有一份手盤表，也有電腦紀錄，若手盤表與電腦紀錄
    不同時，會去查明是否有漏打或打錯數量，若有不同，會連
    繫倉管跟他說明原因，請他修正等語（見本院卷(一)第160 至
    165 頁）。則證人丑○○前揭證述，僅可證明威祺公司駐
    SOGO百貨公司營業點所倉庫所擺放之商品曾有短少之現象，
    惟其既證稱威祺公司駐SOGO復興店專櫃商品有與其他各專櫃
    商品擺放在共同倉庫內，凡有攜帶識別證者即可進入該共同
    倉庫內，顯見被告庚○○並非唯一一個得以自由進出倉庫之
    人，則該百貨店內商品遭其他人進出該倉庫予以竊取或侵占
    以致短少乙情，即屬可能。況且，公訴人並未具體指出威祺
    公司SOGO百貨復興店究竟曾遺失過何項商品及數量？以及被
    告庚○○究竟係侵占了SOGO百貨復興店內的何項商品？亦未
    提出威祺公司在該營業點經盤查發現有商品遺失之相關證據
    ，或向警方報案失竊之紀錄以資佐證，則證人丑○○證述
    SOGO百貨復興店暨倉庫內物品曾經發生盤點短少乙事，並無
    從逕推論即為被告庚○○侵占所致。
  3.證人壬○○雖於警詢時證稱：經我們與台北總公司核對商品
    清單後發現，我們在京華城百貨公司駐點的店面被庚○○調
    走的商品，絕大部分庚○○都未依規定上網登入貨品調撥確
    認單，而且許多商品的調撥紀錄都被刪除，除了找不到商品
    調撥紀錄，調撥來的商品還被庚○○從公司倉庫或展示架偷
    走等語（見偵查卷(一)第215 頁）。惟其於審理時係明白結證
    稱：我96年7 月以後調到「OAKLEY」的SOGO百貨復興店，自
    92年起到96年間則是在京華城擔任店長，OAKLEY公司系統資
    料庫，一般銷售人員是沒有權限進入查閱，要經理才算是主
    管級，包含店長也不是主管，所以無權進入，店長要調貨的
    話，正常流程要手開單子，交給庚○○，然後庚○○就會幫
    我們送貨，若我們需要貨，我們會先打電話給別家店，詢問
    是否確定有貨，然後再請庚○○去拿貨，單子是交給庚○○
    的，單子不需鍵入資料庫；業務方面我只要用手寫計算庫存
    ，每家店本身都有庫存表；經理要進入庫房，不需陪同進入
    ，可以自己一個人自由進出的，營業時間內庫房沒有鎖，因
    為庫房就在店的裡面，只有自己的人才會進入，庚○○曾有
    在京華城櫃內調出物品一大批過，例如眼鏡就是，數量約一
    個一般百貨公司的大袋子，幾乎都是調到SOGO，這些眼鏡市
    價4 千到1 萬多元，公司各百貨公司點進貨部分，就是從總
    公司台中大甲倉庫進貨，我會先打電話，然後倉庫會填寫出
    貨單讓我們簽收，我們會鍵入電腦進貨，所以會有進貨數量
    紀錄；「調貨」則是跟各點調貨，北部部分我們會跟經理說
    ，會填寫手寫單，一式三聯手寫單，交給經理，再由經理去
    調貨後，再入我們庫存，我們點交後，再寫在庫存本上會註
    明調貨，「調出」的部分也是會寫調出單紀錄於庫存本上，
    沒有紀錄於電腦上，「銷貨」的部分則是賣出後在庫存本上
    寫賣出這就是銷貨，並沒有鍵入電腦，各百貨點電腦都有進
    貨資料，也有銷貨、調貨資料，但之前電腦沒有很準確，想
    說用手寫的會比較準確；因為有時調貨時，數量上會有錯誤
    ，所以庚○○叫我們用手寫於庫存本上，就以庫存本為主；
    如果所要調的貨真的沒有進來，我們就會請對方的點把資料
    改掉，因為我們沒有收到貨；我們都是用電話通知對方改掉
    ，都是基於信任，至於對方有無更改，我就不知道了；如果
    電腦庫存跟我們手寫的庫存本若不一樣的話，之前都會跟庚○○講，講完之後，庚○○會請公司的網管人員講說數量不
    對，我不知道是他自己改還是他請網管改，我們跟庚○○接
    觸比較多，跟網管的人接觸比較少，所以都會比較直接跟庚○○說；有時候是我自己去講，我會去看電腦我們自己店庫
    存數量正不正確，於96年之前銷貨、調貨、進貨都有鍵入電
    腦，所以都可以從電腦看出庫存數量；我不知道其他部經理
    可不可以進入電腦更改，但我知道北部庚○○經理可以，我
    們店長則可以上網查看銷貨、進貨數量，但是不可以更改，
    可以看其他分店，但不能更改，更改只有主管級的人才可以
    ，例如我要跟別的點調貨，就由對方輸入電腦，就是轉出單
    位輸入電腦，我收到貨後，再由我方電腦確認那筆調到貨並
    列印出來，轉出單位要開立調貨單一式3 張，第一聯轉出單
    位留著，第二聯隨貨品收到物品單位留存，第三聯交給經理
    ，我會在調貨單上面簽名，第一、三聯就是轉出單位保管，
    第二聯就是由我們站櫃的人員保管，我們都會將單子放在櫃
    位桌上；我們有問題都找庚○○，庚○○不會不理我，庫存
    短少與電腦差距的情形我們會知道，我們就會將正確數量告
    訴庚○○，然後庚○○會幫我們改電腦庫存，正常的話都要
    以電腦數量為主，但有時候調貨鍵入錯誤，產生盤差，因為
    我們不能更改，所以才會交給經理更改，若我們發現盤差，
    網管不會知道，叫他做什麼就做什麼，不會知道有盤差，只
    要主管級的人員指示就會照做，不會管我們各店；在我任職
    京華城期間，1 個月會盤點1 次，而公司派人來盤點過很多
    次，有時候半年，有時候幾個月盤點1 次，有發現貨物短少
    ，電腦數量不正確的地方，我們都會跟經理庚○○說，盤點
    時，是公司倉管的人員來盤點，還有公司的兩位員工，有時
    候庚○○也會參與；事後才會知道物品短少情況，當下並不
    會知道；因為庫存盤點就會跟庚○○講，我們都會交給經理
    庚○○去查，我們還是會找出原因，但找原因不是我的工作
    ，庚○○就會將庫存的正確數量調整回來，多或少都會調整
    到盤點出的數量來紀錄，公司倉管人員來盤點時，是核對電
    腦的帳目及手寫的庫存本、調入、出單等資料，至於倉管有
    沒有去核對我不清楚，倉管是跟主管說，並不是跟我說；調
    入單我們都會寫庫存增加紀錄、調出則會寫減少的紀錄，這
    部分都會寫在庫存本上；我在警詢有稱我後來才知道庚○○
    利用自己的權限將調撥紀錄刪除，是因為庚○○開給我們店
    的調撥單是自己列印格式的調撥單，而不是公司格式的調撥
    單，我發現東西才剛盤點調整回來後不久，怎麼會有盤差之
    情形，我是因為約3 年前發現庚○○所拿來的調撥單不是公
    司格式的調撥單，而且只有庚○○有權限這樣做，我才會這
    樣想，因為只有這樣的情形才會發生庫存不同，但我只會對
    櫃內的同仁講，沒有向他人反應，我並沒有將該不同格式的
    調撥單予以保存建檔，因為我們自己留底，庚○○自己那裡
    也有留底，後來京華城撤櫃，結果那些東西就不知道到哪裡
    去了等語（見本院卷(一)第88至99頁）。是以，證人壬○○既
    然證稱其可以從電腦看出自己店的庫存數量是否正確，且會
    將貨物調入及調出的紀錄手寫在庫存本上，而威祺公司每個
    月會派人盤點，由倉管人員盤點時會核對電腦帳目及手寫庫
    存本、調入單、調出單等資料，則倘若被告庚○○果真有自
    93年間某時起至96年4 月止，侵占威祺公司京華城倉庫內之
    商品，並有修改威祺公司之調貨、銷貨電磁紀錄，衡情威祺
    公司派倉管人員進行盤點時，祇需經由將證人壬○○手寫庫
    存本、調入單、調出單等資料與電腦紀錄兩相勾稽比對後，
    應可立即查悉兩者間是否存有差距及究明形成原因，則證人
    威祺公司倉管人員豈會歷經自93年間某時起至96年4 月止之
    漫長期間，均未曾發現有商品短少而遭侵占情事之理？又證
    人壬○○既陳稱其約於3 年前即發現被告庚○○所拿來的調
    撥單不是公司格式的調撥單，其卻未及時將上情向老闆反應
    ，事後亦未見告訴人提出任何一紙不同格式的調撥單以查證
    其說詞，則證人壬○○前揭證述是否屬實，亦屬有疑。從而
    ，證人壬○○之前揭證述至多僅足證明被告庚○○確有經手
    向威祺公司京華城店調貨及有權修改威祺公司之調貨、銷貨
    電磁紀錄乙事，並無法證明被告庚○○在京華城營業據點所
    調到的貨卻未撥入威祺公司其他營業據點而將該貨品侵占入
    己。
  4.雖然證人即威祺公司南區經理丁○○於審理時證稱：區經理
    的職權可以上公司系統資料庫更改調貨的紀錄，因為我們都
    會調貨，庚○○都會跟我們調貨，公司每個月都會盤點，但
    庚○○負責台北部分，都沒有辦法跟實際吻合，不吻合部分
    我們有再查，老闆也有請北部倉管去查，問題是倉管所對出
    來的與庚○○所對的都不合；因為我們在調撥都會開調撥單
    ，後來調撥單據都找不到，因為我們調撥的這區會開單給受
    調撥區，然後他們的單子找不到，所以我就是這樣「懷疑」
    庚○○有刪除資料；我印象中庚○○每個月都會來向南部調
    貨，量不一定，有時候1 、2 支眼鏡，有時候是褲子、衣服
    種類不一定，數量也不一定；區經理會去巡視各店倉庫，這
    是我們職權範圍，只有要進入彙盤時，才須要有人陪同，非
    盤點時，進去倉庫時，沒有規定需要人陪同，本案經過清查
    後，我有被扣薪水，因為在調撥上，單據對不起來，所以被
    連帶處分；公司物品確實短少非常嚴重；進貨流程是我們會
    發訂單給總公司，由總公司進貨部分負責進貨，進貨到中部
    總倉後，再由總倉發貨到各點時，此時總倉會寄貨到各點直
    營門市，當時我們北、中、南都會有各小倉庫，所以有些貨
    都會在北、中、南各點倉庫，有的部分也直接送到各點，若
    各點銷售完之後，會由我們各點倉庫來補貨，我是管理高雄
    部分，北部倉庫就是由庚○○管理，中部倉庫就是由乙○○
    管理；銷貨部分的紀錄都會有報表，調貨部分也會有調貨調
    撥單的紀錄，電腦打調撥單，然後再列印明細出來；進貨時
    ，進貨單據就會到總倉去，總倉倉管人員就會紀錄在電腦，
    總倉就會開總調撥單給各點，各點就會對調撥單及貨品與實
    際送來的貨品核對是否符合，吻合之後各點的銷售人員就必
    須要在單據上簽名，單據確認後，他們會自己做手盤庫存資
    料，調貨是隨時都可以調貨，只要庚○○開口，而且我們也
    有貨，我們都會調給他，我開調撥單給他，他確認就可以了
    ；我與庚○○都有權限刪改電腦資料，但是是在雙方在清點
    的數量上有出入，雙方在出入的數量上有去盤查出來後的數
    量，有正確時，才會去更改我的部分，對方是否有更改，我
    就沒有辦法干預，一般我們都是用電話來核對、聯絡；經理
    、店長都有權限上網登錄調撥的動作，店長沒有權限修正，
    經理才會有權限修正，經理調貨的話，就由經理去處理，與
    店長無關，店長自己調貨，就由他們自己開調撥單，若經理
    有協助調貨的話，就由經理自己開單調貨，店長自己有自己
    的帳號、密碼，可以自己上網調貨，因為店長每天都會輸入
    銷貨單；依公司規定每個月都要盤點，我們主管都會會同各
    店店長店員盤點，倉管是老闆有要求他去會盤，有每個月開
    主管會議，倉管辛○○會參加，主管會議時，有提出盤點多
    次，大約在96年左右，發現盤點數量差很多，老闆才重視這
    個問題，又加上網路有很多人在賣OAKLEY的商品，所以老闆
    才會對我們庫存及拍賣的問題去追查；我不清楚被告庚○○
    的修改權限為何，經理有權限可以修改數量，因為我自己只
    會去動我南區的部分，至於庚○○會不會去動我不知道，我
    們的權限可以放寬到多大要問辛○○才清楚，開主管會議時
    ，倉管辛○○與庚○○對帳時，在會議上都用口頭在講，老
    闆也都是用口頭在詢問，並沒有提出被庚○○修改、刪除的
    書面資料，調出單位會留存調撥單，但因為各店人員來來去
    去，管理單位可能有疏失，才會受到連帶處分等語（見本院
    卷(一)第100至110頁）。是以，證人丁○○上開證述至多僅足
    證明被告庚○○有向南區調貨乙事，其並未證述被告庚○○
    向其調走貨物後即將之侵占入己。且酌以證人丁○○既證稱
    如伊有調貨給被告庚○○，係由伊開調撥單，再由被告庚○○確認即可，且各點銷售人員會有手盤庫存資料，則倘若被
    告庚○○曾擅自單方修改或刪除任何一筆調貨電腦紀錄，衡
    情證人丁○○理應只需調出留存的調撥單以供威祺公司查核
    ，即可得悉電腦記錄之調貨資料是否遭修改或刪除，惟證人
    丁○○及告訴人代理人自始並未曾提出其等認為與本案被告
    庚○○侵占商品而修改的調撥憑單，以資佐證被告庚○○確
    曾向他區調借貨品後侵占入己乙事。又倘被告庚○○有侵占
    告訴人公司之貨物，則何以告訴人公司每個月盤點，並開主
    管會議時，未曾在該會議中提出經被告庚○○修改、刪除的
    相關書面資料？從而，由被告庚○○所經手向他區調借之商
    品是否即可認為係被告庚○○所侵占之商品，仍有合理懷疑
    存在。
  5.固然證人即威祺公司中區經理乙○○於警詢時係陳稱：台中
    辦公室被庚○○調走的商品，絕大部分被庚○○都未依規定
    上網登入貨品調撥確認單，而且許多商品的調撥紀錄都被刪
    除，除了找不到商品調撥紀錄，調撥來的商品還被庚○○從
    公司倉庫或展示架偷走等語（見偵查卷(二)第38頁）；惟其於
    本院審理時已進一步證述稱：經理有權限進入公司資料庫填
    寫調撥單、更改調撥單，例如庚○○跟我中區調貨，調撥單
    是由我中區填寫，經理可以由北區那裡將這張調撥單刪除，
    若由我向北區調貨，我的權限也可以更改北區記載的調貨單
    ，公司沒有規定經理進出倉庫的話，需要有人陪同；公司庫
    存與帳目對不起來，因為經理級的人有權限更改資料，所以
    公司經理級的人員都受到處分；一般來講公司其他的百貨點
    的同事（只要有接觸銷售的人員）向其他區域開口調貨，其
    他區域的點就會同意調貨，若大量調貨的話，百貨小姐會去
    詢問區經理；中部百貨點沒有說庚○○要大量調貨，就是北
    中南調貨頻率是很頻繁的；調貨時要由出貨的人建立資料，
    我們會要求店長或資深員工輸入電腦資料，開立調撥單一式
    三聯，第一聯是放在專櫃、第二聯隨著商品轉出，第三聯交
    給公司，中部店長或資深店員「沒有」跟我反應過有調撥紀
    錄被刪除或展示架東西被偷走的情形，中部曾經發現在盤點
    的各百貨點，有貨品短少的情形，但大部分都是人為上的疏
    失，即盤點錯誤，或銷貨時輸入資料錯誤，就會連帶盤點錯
    誤，但這種比例很少；若百貨專櫃小姐發現庫存商品短少，
    公司會要求賠償，他們要負責倉庫的庫存的盈虧，如果與倉
    管核對確實有誤，他們就要負責賠償並由倉管更正資料，我
    認為被告庚○○刪除調撥紀錄是有可能的，但我沒有去做確
    認，「只是懷疑」；( 問：本案事發之後，你有無去確認你
    所經手的調撥紀錄被刪除？）我想說庚○○的調撥紀錄不會
    更改到我中部的部分，應該是更改他北部的部分，（問：是
    否會看到北部的調撥資料有被刪除？）我沒有去做確認，我
    只是懷疑，而且我也覺得合理，這是依照我們的權限來說，
    我有看過網路的拍賣，網路上面拍賣的商品，應該很明顯是
    公司商品、樣品，有些商品並沒有很正式在市場銷售，只有
    代理商的樣品可以看得到；還有北部百貨盤點一直沒有很落
    實的完成，這在95、6 公司一直很要求要落實盤點，但北部
    一直無法做到等語（見本院卷(一)第111 至116 頁）。據上，
    證人乙○○既未親身見聞被告庚○○有何刪除調撥紀錄行為
    ，且未能具體指明被告庚○○在網站上所販售之商品究竟係
    哪件商品屬於威祺公司之樣品而未正式在市場銷售，故其前
    揭證詞尚不足做為對被告庚○○不利認定之證據。
  6.參以證人戊○○於審理時具結後證述稱：伊自93年9 月到95
    年12月止在威祺公司擔任ATT 店長；ATT 專櫃為新營業點，
    從一進櫃就隨時都有盤點，伊在的時候盤點時並沒有發生過
    盤差及短少的情形，ATT 於95年12月底撤櫃，撤櫃時有盤點
    ，也沒有發現貨品數量短少的情形，伊與公司倉管辛○○辦
    理交接時，伊的手盤單與辛○○的電腦資料核對都沒有錯誤
    ，伊從離職至今，從未接過公司因商品短少的情形找伊索賠
    的電話，而若公司商品被竊短少，不只店長，連櫃內人員都
    需要負責，因是我們負責保管的，（提示96年度偵字第1203
    9號卷(二)第153到173頁威祺公司ATT的盤差報告予證人閱覽）
    ，伊沒有看過這些文件資料，該資料不是ATT撤櫃時盤點的
    數據資料，不可能有上開資料上面顯示總共盤差2,150筆等
    無法尋獲，共損失5,113,080元之情形，若少了這麼多東西
    的話，倉管應該第一個就通知我；我們通常只能用電腦查詢
    貨品及打一些銷貨單等，就是打每天販賣的東西要扣掉及調
    轉出去的東西而已；電腦對櫃上而言就僅這些功能，我們當
    日販賣的東西，我們都會先寫在單子上，到了結束營業後，
    才會鍵入電腦當日販賣數量、品名，若真的有鍵入錯誤的話
    ，才會跟倉管聯絡說我們打錯了，倉管人員都會幫我們更改
    ，因為後來我們發覺電腦資料也都修正好了，就是我們去查
    詢電腦資料的結果與我們的庫存資料都是正確的了，可是這
    情形我們只有一開始使用電腦不熟悉時才發生，之後就再也
    沒發生等語綦詳（見本院卷(一)第170至171頁）。且證人癸○○於審理時證稱：我自86年6月到96年6月間在威祺公司任職
    ，之前做倉管工作，於90年後改做業務工作，是北
    區業務經理，我是針對經銷商部分，我任職期間有向其他業
    務或百貨通路調貨，一般就是客人有需要購買，才會去跟百
    貨公司、業務調貨，也就是我雖然有倉庫，但沒有貨才需要
    調貨，調出單位需要開三聯單，一聯我保留、一聯給公司，
    一聯給跟我調的單位；威祺公司會舉行例行性主管會議，一
    個月一次，就是北中南的業務經理及百貨經理都會參加，倉
    管是偶爾參加，自ATT 撤櫃後即95年底後，有開過主管會議
    ，並沒有提到ATT 櫃貨品大量失竊短少或盤差的情況，有提
    到貨品流向流到哪裡而已，庚○○說撤櫃後的貨品都分到其
    他各個專櫃，就是撤回的貨品分配好以後，需要請倉管打單
    ，就是貨要到另一個百貨點，這些要調給其他百貨點的貨的
    銷貨單必需由倉管登錄，倉管有確認，那次開會有問倉管辛○○，確認貨品流向是無誤的，在伊任職期間，每月主管會
    議中，沒有人提到關於盤差或其他各百貨點貨品遺失、被竊
    的情形，也沒有人曾經用口頭或提出遭刪改過的調貨紀錄或
    文件以指摘過庚○○擅自刪改調撥紀錄等語（見本院卷(二)16
    6 至169 頁），又證人辛○○於本院審理時證述稱：伊於93
    年4 月到96年4 、5 月間，任職於威祺公司，擔任網路管理
    員，負責處理公司系統、網頁、網路資訊系統，公司銷貨、
    退貨等系統運作是由伊管理，公司之前或多或少會有盤差的
    問題，有發生大的盤差問題，但都會想辦法再查出問題，大
    額盤差又查不出原因時，就都會報告老闆；ATT 撤櫃後發現
    有比較大額盤差，那時候又新開SOGO新點，業務比較繁忙，
    所以沒有去清點，所以沒有立刻發現，撤櫃後未超過半個月
    ，就在當月有去盤點然後發現；因為撤櫃就是庫存要清空，
    照理來說大部分的東西要回到台中的大倉庫，有些物品就會
    回到北部百貨點，有些則會拿回松德路公司內擺貨處，但系
    統去對，數字會有落差，只是看庫存的電腦數量與實際清點
    數量落差很大，沒有去計算差額有多少，我有向子○○報告
    ；伊在職期間，ATT撤櫃之前有例行盤點，撤櫃之前有發現
    盤虧情形，但沒有大量情形等語（見本院卷(二)第177至178
    頁、第185頁反面）。據上，足認證人戊○○於其前揭任職
    期間，即威祺公司ATT專櫃在撤櫃前，經例行性盤點之庫存
    並無異常短少之情形，而其離職後亦未被通知ATT專櫃有大
    額盤差損失之情事，故並無積極證據足證被告庚○○於撤櫃
    前之93年起至95年底期間，有何侵占威祺公司所有之ATT專
    櫃內之商品犯行。
  7.雖告訴代理人子○○認為威祺公司ATT 專門店撤櫃後，其於
    96年3 月27日製作盤差報告表所列的盤虧是被告庚○○所侵
    占或竊取的商品，而於偵訊時陳稱：伊庭呈之附件二（即偵
    查卷(二)第153 至173 頁所示之「2005威祺現有庫存一覽表」
    ，下簡稱庫存一覽表）是我們公司在ATT 專門店結束營業時
    清點結果少了這些東西；該店也是庚○○在負責的，在95年
    12月31日結束後我們盤點發現有短缺，詢問庚○○的結果他
    稱這些東西都發到其他百貨，但實際上附件二的這些東西都
    沒有發到其他百貨的門市店，95年12月31日要撤櫃時他們把
    東西搬回辦公室，但是在我們公司開月會時，他又全部搬走
    ，我問他貨去哪裡了，他說發到其他百貨門市去，但實際上
    沒有，所以我「認為」這些盤差也是他偷走的，當時我問他
    貨有沒有在他家，他還說沒有，而附件二短少的東西在搜索
    時沒有扣到，已經不知去向了等語（以上見偵查卷(二)第46頁
    ）；惟該庫存一覽表係由告訴人自ATT 撤櫃後始於96年3 月
    27日派員盤點而片面製作，且告訴人既未提出任何有關威祺
    公司總倉庫進貨至ATT 專櫃倉庫存放之商品數量原始紀錄、
    或電腦歷史存檔資料、歷次盤點庫存之紀錄表，甚或在該公
    司其他營業據點之盤點資料以資比對查核，則ATT 專門店倉
    庫內之貨物盤虧數量，究係某一時期的盤虧或日積月累的盤
    損總數？又該盤差數量是否有因該ATT 店內商品被調撥出至
    其他營業據點漏未登錄，而造成告訴人公司其他營業點庫存
    有盤盈之情形？均有未明。
  8.又告訴人於98年5 月12日陳報本院之陳報狀稱，依據陳報狀
    附件六所示之調撥憑單顯示，有於96年3 月8 日從台中倉庫
    調出64支眼鏡撥入明聖倉庫，而依附件七所示只有46支眼鏡
    從明聖倉庫撥出之流向紀錄，其中有短少18支之數量足認係
    被告庚○○所侵占云云。惟上開附件六、七所示之調撥憑單
    之調撥日期並不相同，則各該調撥憑單至多僅可以證明眼鏡
    在各該調撥日期被撥出及撥入之一時狀態，而該18支撥入明
    聖倉庫後有尚未撥入其他倉庫之眼鏡，並非無可能仍存放在
    明聖倉庫內，抑有可能另於其他期日被調出，告訴人並未提
    出同一時期在其他倉庫內的庫存數量以資佐證，則告訴人片
    面指摘在明聖倉庫撥入及撥出眼鏡商品數量之一時變動差額
    ，即認為係被告庚○○所侵占之商品數量，難謂無率斷之嫌
    ，實無可採為憑信。
(三)、告訴人係彙整被告在雅虎奇摩拍賣網站帳號「ppsp00000000
    」在該網站上販賣之「OAKLEY」商品後提出卷附附表1 明細
    表，而認定該附表1 所示商品，即為被告庚○○所侵占之其
    公司商品。惟被告庚○○否認上情屬實，並以前詞置辯。則
    被告庚○○在上開網站拍賣的各類商品是否即均係由被告庚○○侵占告訴人公司商品而取得之物？亦為本案應予審究之
    事項。第查：
  1.觀諸卷附告訴人所提出之雅虎奇摩拍賣網站列印資料（見偵
    查卷(一)第133 至277 頁、第395 至532 頁）僅可得知，雅虎
    奇摩拍賣網站帳號「ppsp00000000」上確有刊登販售「
    OAKELY」品牌商品之型號、品名、顏色及拍賣價格等訊息，
    但從該網站帳號所實際販售出的商品實體究竟為何，因未實
    際查獲扣案，故尚屬不明。而依據告訴人所自行製作的卷附
    附表1 上雖有詳列「OAKELY」原廠發票號碼、及進口報單號
    碼（含進口日期），惟此附表至多僅足證明以系爭拍賣網站
    帳號所販賣商品係與告訴人公司所進口之「OAKELY」品牌商
    品，在品名及型號上相同，屬同類型商品，但並無法用以證
    明系爭拍賣網站帳號所販賣商品即係源自於被告庚○○以侵
    占告訴人公司物品而來。
  2.況且，證人子○○於本院審理時證稱：「（問：是否可以從
    被告的拍賣網站所販售的商品來區別哪些商品是由告訴人公
    司所獨家代理販售，而不可能由其他管道取得？）我的確沒
    有辦法判斷，而庚○○網站的商品可能是複製我們公司的商
    品刊登在他的網站上，然後有顧客願意購買的話，他再去公
    司百貨點倉庫取貨。」、「（問：你剛剛稱起訴書附表一所
    載商品，有沒有只有由美國特別為臺灣總代理而設計的商品
    ？）沒有，就是全球都有在販售的商品。」等語（見本院卷
    (三)第24頁反面、第26頁），故在前揭拍賣網站帳號所刊登販
    售之商品，既係全球各地都有販售之商品，非專為臺灣總代
    理而設計之商品，是以，單從拍賣網站上所刊登之訊息，並
    無法判斷被告庚○○在該網站所販售商品的來源。另外，細
    觀告訴人所製作之附表1 「交成日」欄及「進口報單號碼」
    欄位可知（見偵查卷(二)第51至152 頁），其上分別記載有編
    號1 至999 號各該編號商品在拍賣網站上之成交日期，及告
    訴人進口與各該編號同類商品之進口日期，經將兩者日期相
    比較結果，其中有不乏相隔數月者（如編號13、14號等等）
    、近1 年者（如編號1 至9 號、995 號、997 號至998 號等
    等），甚至長達3 年以上者（如編號11、12、23、47、48、
    54號等等），基上，縱退步言之而認為被告庚○○在拍賣網
    站上所販售之「OAKELY」商品，確係由告訴人公司所獨家代
    理進口，則告訴人進口後，將之出售予不特定消費者購得，
    該等商品即已可於市面上自由流通，故倘若該不特定消費者
    嗣後將之轉售或贈送他人，則被告庚○○輾轉購得，再由其
    在前揭拍賣網站轉售予他人，乃屬可能。
  3.參以被告庚○○之辯護人所提供其於98年4 月1 日自雅虎奇
    摩拍賣網站及露天拍賣網站上搜尋有關「OAKELY」商品，分
    別有搜尋到528 項及1,012 項「OAKELY」商品，此有告訴人
    陳報之附件一、二列印資料存卷可佐（見本院卷(二)第76至17
    2 頁），由此足見一般消費者確能在拍網站上購得「OAKELY
    」品牌之商品，並非僅有在告訴人公司所設之百貨公司專櫃
    或營業點始能購得「OAKELY」品牌商品。從而，被告庚○○
    辯稱：伊在網路上拍賣與威祺公司代理進口的「OAKELY」相
    同品牌商品，有的是在網路上跟別的賣家購買乙節，尚非無
    可能。
  4.固然檢察官論告書意旨以：「觀諸卷附之被告庚○○網路拍
    賣資料，高達近1 千4 百筆，數量非少；且全係告訴人威祺
    公司所販售之商品，又被告於94年2 月至96年4 月間，幾乎
    每月皆有販賣成交商品（詳如起訴書附表1 及卷附拍賣資料
    ），可見被告庚○○應係長期有固定購貨之廠商，始得持續
    長期、大量販售，蓋果如被告庚○○所辯向上開網路或其他
    店家購買特價商品、出國購買或員工購買等方式，則被告庚○○應僅得於少數特定特價期間、員工購買期間或出國期間
    始能取得貨物，勢必無法於網頁中長期刊登販售，此佐以上
    開網頁購買者評價中多人發表『出貨快速』等語，且告訴人
    派員於96年4 月26日撥打電話予網路拍賣者之通話內容及網
    頁對話內容均顯示被告庚○○尚可依客戶需求提供貨物，有
    上開網頁擷取畫面及通話錄音譯文在卷可稽，被告庚○○顯
    有固定貨源，而非於特定促銷期間始購入商品等情益徵明確
    ；再被告庚○○於鈞院審理時亦自承無法提出購買來源證明
    ，然依被告庚○○之供述、其於網頁與客戶之對話內容及告
    訴人蒐證對話內容可知被告庚○○確有提供售後保固服務，
    而被告庚○○販賣之上開商品數量非少，果被告庚○○確係
    向他人合法購入前開商品，勢必留存相關購買明細，以便客
    戶反應商品有問題時，被告庚○○得再向其貨品來源處尋求
    處理，且亦應留有相關匯款資料，而非毫無資料可提供鈞院
    審酌，益見被告庚○○所辯前詞，顯與常情有違，不足採信
    。又比較被告庚○○所販售之商品售價與告訴代理人提供之
    商品市價（詳卷附拍賣網頁擷取畫面資料起訴書附表1 ），
    被告庚○○之售價大多遠低於市價，被告庚○○又無法提供
    合法來源之證明，益徵被告庚○○所販售之商品實係侵占自
    告訴人處，始得提供顯低於一般市價之相同商品。」等語，
    因此認為被告庚○○確有大量販售告訴人威祺公司代理之商
    品，且無法提出合法來源證明，基上做為認定被告庚○○涉
    犯侵占犯行之事證。惟查，固然被告庚○○在網路上販賣大
    量的「OAKLEY」商品，卻未能提出合法來源證明確有可疑之
    處，然而，「OAKLEY」品牌商品既有於全球各地販售，則該
    等商品自會於市面上自由流通，是以，被告庚○○所辯其在
    網路上拍賣威祺公司的商品的來源，有來自於其在網路上跟
    別的賣家購買威祺公司「OAKLEY」相同品牌的商品、外面的
    其他店家、國外購買、員購、請同事代為員購，另如果威祺
    公司有商品特價會請人幫忙購買等情節，亦無法完全排除其
    可能性，已如前述，況且，證人子○○已坦稱其並無法區別
    被告庚○○在網路上拍賣威祺公司的商品究竟有哪些商品是
    由告訴人公司獨家代理販售，而公訴人亦無法具體指出告庚○○在網路上所拍賣的商品中，究竟哪一筆交易標的是由被
    告庚○○以侵占之方式取得，故系爭網路拍賣商品之來源是
    否全然係由被告庚○○藉業務之便以侵占方式取得，仍有合
    理懷疑存在。是以，依前揭最高法院判例意旨，被告原無自
    證無罪之義務，其在訴訟上所為之辯解，只須達於對起訴事
    證提出合理質疑之程度為已足，公訴人所舉之積極事證既不
    足以證明被告庚○○之犯罪事實，則被告庚○○之抗辯或反
    證縱屬虛妄，仍不能以此資為積極證據應予採信之理由。
  5.綜上所述，查無積極證據足資證明被告庚○○在網路上販售
    之商品，即係其將威祺公司位於臺北市○○路178 號2 樓之
    倉庫及該公司設於SOGO百貨公司忠孝店、復興店、衣蝶百貨
    公司、京華城、ATT 等專櫃倉庫內之商品侵占後予以販售之
    商品，故尚難僅以告訴人公司有進口與前揭拍賣網站相同型
    號、品名之同類商品，即推論該等商品均係由被告庚○○以
    侵占告訴人公司商品之方式而取得。
(四)、再者，警方在被告庚○○及徐明超前揭住處執行搜索扣押之
    物品，及由證人己○○主動提供交付警方扣押之物品，均係
    由警方發還予告訴代理人保管，業據告訴代理人陳明在卷，
    而告訴代理人子○○於本院審理時，針對其究係如何辨別並
    認定上開扣押取得之物品即為為告訴人公司代理進口之物品
    乙節係陳稱：扣案物品包含鞋盒、球鞋、拖鞋、專櫃售貨紙
    袋、衣服有POLO衫、運動衫、T 恤、帽子、牛仔褲、皮夾、
    背包、香水等物，其中有很多空的鞋盒，鞋盒所示的鞋子與
    現場所查扣的鞋子都不一樣，鞋盒所示的條碼，可以查出是
    我們公司所進口的商品，空鞋盒共計有7 個，其中兩件衣服
    上面掛有吊牌及布樣，布樣是供下訂單所使用，另1 件黃色
    T 恤，只有吊牌並沒有布樣，是在徐明超的衣櫃查扣的，以
    上商品都是我們公司獨家代理進口的，我們公司都有進口文
    件，若為員購的話，都會有員購單，我們逐一比對，就可以
    得知哪些是員購的，且依照數量來看，不是庚○○的員購數
    量，上面有吊牌的衣服，全臺灣就只有我們公司進口4 套，
    其中一套是庚○○保管，供百貨點下訂單所使用；還有例如
    若為冬天，下訂單的商品，需要在半年前下訂單，才能在冬
    天有冬季的商品可以賣，公司商品很多，也有各種尺寸，這
    都需要在半年前作業，市面上才能夠買得到如我們公司如同
    下訂單的與樣品一樣的商品，如果水貨的話，不可以買得到
    ，有這麼多的數量、顏色、尺寸、種類等商品，另外我們公
    司還有代理其他FOX 品牌的衣服、探索頻道的衣服，這些也
    都是我們公司獨家代理的，市場上都還沒有其他人在賣，另
    外CLIVE 的包包、麥可喬丹的香水，也是我們公司獨家代理
    ；（問：就空鞋盒部分，是否可以從扣案的空鞋盒上面的條
    碼來判讀是否為你公司所進口的鞋子？）這是國際條碼，我
    們目前沒有辦法從國際條碼判讀是否進口到臺灣或其他國家
    ，這些都是產地直送，除非在國際條碼下面有判別碼，這才
    有辦法判別銷貨到哪個國家；我記得當時扣案雨傘有3 支，
    目前放在公司，今日沒有帶來，雨傘也是「OAKLEY」牌的雨
    傘，這也是我們公司所進口的雨傘，因為這些東西是我們公
    司代理的，但也有可能是被告自己用別的管道買來的，這部
    分我並沒有證據，我不確定；而己○○所提供的扣案物品中
    ，我能確認確實是我們公司所擁有，而遭被告庚○○侵占的
    物品，就只有其中的眼鏡部分，因為外包裝有留存，眼鏡盒
    上面有條碼，就是上面的ID碼，其餘物品因為沒有包裝盒，
    且已使用過的就沒有辦法辨認等情（見本院卷(三)第291 至29
    2 頁、第312 頁反面）。據上，前揭扣押物品，除附表一所
    示之2 支太陽眼鏡可資認定係被告庚○○侵占之物外（理由
    詳如前揭理由欄壹之二所示），其餘物品之包裝多已拆封，
    且並無條碼留存，故告訴代理人已無從直接辨識是否即其公
    司進口之物；且縱使認為其餘扣案物品皆係由告訴人公司所
    進口之物品，仍非無可能係因流通於市面而由被告庚○○輾
    轉以各種管道購買取得。又雖然扣案物品中尚有兩件衣服係
    留有吊牌及布樣，惟告訴代理人子○○既陳稱：（問：樣品
    的部分是否可以在各百貨點銷售？）樣品的目的就是我們一
    次會進4 組樣品，然後會發下去請北、中、南區及百貨經理
    做下訂單的參考，所以區經理看完之後，訂單也下了之後，
    樣品就可以銷售，樣品一樣也要入庫、依照進貨、銷貨程序
    ，則電腦就會有紀錄，就與一般商品銷售一樣等情（見本院
    卷(三)第29頁及第313 頁）；又證人卯○○及癸○○於審理時
    亦均證述稱：公司的樣品可以提供到專櫃販賣或作為員購商
    品等情屬實（見本院卷(二)第164 頁、第169 頁）。則被告庚○○以員購方式購得取得該2 件衣服樣品即屬可能。另佐以
    告訴代理人於偵訊時亦陳稱：自被告庚○○家中搜索的物品
    項目中，確有屬於被告庚○○以員購方式購得之物，其所提
    出「庚○○家中搜出商品」明細表1 份中以紅色字體標示部
    分( 即該明細表編號6 、13、20號所示部分）即為被告庚○○員購物品等情（詳見偵查卷(二)第223 至225 頁）；又被告
    庚○○供稱其以自己名義員購外，另有以其他員工名義購買
    ，並具狀陳報其印象中有以其他員工名義購買的名單為嚴菁
    菁、癸○○、陳韋廷、戊○○、鄭淑婷、楊毅豪、蔡怡羚及
    齊伊梅等人，嗣經告訴人依上開員購名單查證結果，該等員
    工確曾以員購方式向告訴人公司購買商品屬實，並陳報嚴菁
    菁等人各該員購項目明細表暨轉帳傳票、員購單數份（見本
    院卷(三)第68至249 頁），由此益證被告庚○○所指有員購之
    名單並非虛捏。固然經核告訴人提出之各該員工之員購商品
    型號與告訴人所列自庚○○家中搜索扣押之商品型號並不相
    合，惟參諸告訴人公司之庫存系統既有出現與實際盤點不符
    之情事，業經證人辛○○證述在卷，則告訴人所提出之員工
    商品明細是否均能鉅細靡遺而毫無疏漏即非無疑。綜上，被
    告庚○○辯稱扣案之留有布樣及吊牌之衣服2 件係其以員購
    方式購得，仍屬可能，尚難以該2 件衣服上掛有布樣，即據
    以認定該等商品係由被告庚○○侵占而取得。
(五)、參以告訴人為蒐證而派其公司員工向使用雅虎奇摩拍賣網站
    帳號「ppsp00000000」之賣家購買1 付太陽眼鏡，嗣於96年
    5 月11日以寄件人丙○○名義寄達收受而取得該付眼鏡，而
    該眼鏡上面的特殊編碼已經被磨除掉，另外包裝盒上的條碼
    也被撕除等情，業據告訴人子○○於警詢時陳明在卷（見偵
    查(一)第68至69頁），則亦無確切證據證明該付太陽眼鏡係源
    自於被告庚○○侵占而來。
(六)、另公訴人認被告庚○○係為掩飾前述業務侵占犯行，而有於
    93、94年間，有藉其在職務上得自由修改威祺公司商品之調
    貨、銷貨電磁紀錄之職權，連續輸入其帳號、密碼，進而登
    載威祺公司ATT 專櫃之不實調貨、銷貨電磁紀錄，而涉犯業
    務上文書登載不實犯行云云。惟本院認公訴人所舉出之證據
    尚不足以證明被告庚○○有此部分業務上文書登載不實犯行
    ，其理由如下：
  1.證人子○○於檢察官偵訊時係結證稱：我沒辦法確定庚○○
    偽造文書部份的時間、地點，我認為庚○○是用他職務上的
    權限去更改調貨和銷貨紀錄，因此構成偽造文書；（庚○○
    是如何更改調貨和銷貨紀錄？）庚○○的職權可以進入公司
    的電腦輸入他的帳號密碼直接更改調貨和銷貨記錄，如果更
    改的內容是正確的，原本也是他職務上必須的，例如專櫃小
    姐KEY 錯單時就需要用他的職權來更正，但因為本公司發現
    盤點庫存商品的結果和電腦的銷貨調貨記錄不符，才認為是
    庚○○修改了這些紀錄；我所提供之現有庫存一覽表（即指
    偵查卷(一)第278 至284 頁所示），就是庚○○偽造文書犯行
    的證據，該表是本案事發之後，本公司緊急盤點ATT 倉庫貨
    物和電腦庫存資料，顯示本公司的ATT 專櫃在2005年（按應
    係2006年之誤，下同）撤櫃時，實際庫存數量和電腦顯示資
    料的比對結果，其中在流向欄記載「盤差」字樣，就表示該
    樣商品依「現有數量欄」應該要有特定件數的商品存放在AT
    T 倉庫裡，但實際上卻找不到該商品，由該表顯示有盤差的
    情形數量龐大，而且都被告庚○○任職期間發生的，因此「
    認為」都是庚○○去更改庫存和調貨記錄；ATT 專櫃在2005
    年撤櫃時有盤點，但只有盤點現存貨物數量，並未和電腦紀
    錄比對，所以當時未發現盤差這麼大，一直到去年事發之後
    ，公司有想到一直沒發現的原因是因電腦記錄遭人更改，才
    重新比對ATT 的庫存情形和電腦記錄製作本表；此外，ATT
    盤差的商品也都與庚○○等人在雅虎拍賣上販賣的商品吻合
    ，因此足認是庚○○更改電腦記錄逃避公司的追查，庚○○
    只要在威祺公司任何一個專櫃電腦或是松德路總公司的電腦
    輸入都能做到，所以不確定他是在哪一個特定的地方更改記
    錄；庚○○偽造文書部份，大致上只有該庫存一覽表可以證
    明等語（見偵查卷(二)第236 至237 頁）。由此可知，證人子
    ○○之所以認定被告庚○○有更改庫存和調貨紀錄之偽造文
    書犯行，僅係因為ATT 專櫃在95年年底撤櫃時，實際庫存數
    量與電腦顯示資料比對結果不符而有盤差乙事。惟衡諸常情
    ，造成「盤差」之原因不一而足，或有因已將商品銷售賣出
    而漏未登錄於電腦者，或因將已售出商品重複登錄於電腦者
    ，或因已將商品調出提供給其他營業據點販售出而未詳實登
    錄於電腦者，或因商品有瑕疵而另以同一型商品更換予顧客
    而疏未登錄於電腦者，或有因該等商品遭人竊取而未及時發
    現等等。再者，觀諸卷附附表1 所示之被告庚○○在前揭拍
    賣網站販售之商品絕大部分為眼鏡類與背包類，惟前揭庫存
    一覽表所羅列的盤差品項則除一部分為眼鏡與背包外，尚有
    大半部分為拖鞋、手錶、鞋子、各式T 恤、背心、外套、帽
    子、手套、手提包、皮夾、皮帶等物，兩者間係有明顯差異
    存在；且證人子○○於偵訊時已證實警方在被告庚○○及徐
    明超家中扣案之物品中，並未發現有何屬於ATT 專門店撤櫃
    庫存盤差所列商品，而其亦無法指出被告庚○○在網站上所
    販售的商品究竟係該當於何項ATT 專門店撤櫃後遭被告庚○○侵占之庫存商品。又倘若被告庚○○果真有以更改銷貨、
    調貨之電磁紀錄，用來掩飾其侵占威祺公司商品犯行，則其
    大可更改銷貨紀錄以使電腦紀錄上之銷貨後庫存量與其侵占
    後之剩餘的庫存數量相吻合，如此反而不會有產生盤差現象
    ，故該庫存一覽表所示之盤差結果，實無從直接證明係由於
    被告庚○○登載威祺公司華納威秀ATT 專櫃之不實調貨、銷
    貨電磁紀錄所致。是以，證人子○○其僅依憑該庫存一覽表
    而逕自認定被告庚○○有擅自更改庫存和調貨記錄，以侵占
    庫存一覽表所示之盤差商品乙節，應屬其個人意見及推測之
    詞，尚不得作為對被告庚○○不利之證據。
  2.參酌卷附告訴人公司所頒訂的「百貨各點每日工作事項及注
    意事項」第2 、3 、7 、8 、9 項分別規定：「調貨時撥出
    點必須馬上KEY IN調撥單並列印兩份，一份待主管簽名隨貨
    寄出，撥入點收到貨後清點無誤簽名留底」、「調時須註明
    原因在分錄備註欄，如瑕疵、客訂、庫存過多等」、「正航
    每月5 日會結存至上月底的帳，到時資料無法再做任何新增
    修改，結算每月報表發現問題須修改請於5 日前完成」、「
    倉管每日早上12時左右檢查各點銷單調單，請確實KEY IN，
    如發現有異常狀態或是輸入不完全者，盤損由銷售人員以市
    價均分」、「公司每月6-10日會抽盤各點30% 產品，並不定
    期大盤，如有誤差該點無法找出原因將由該點人員負責以市
    價賠償，各點人員不得有異議」（詳見偵查卷(一)第330 頁）
    ；而證人辛○○於審理時亦結證稱：關於上開注意事項第7
    點是我每月都要做關帳的動作，這是為了讓每月月底帳目不
    能做為更動，以利財務來計算帳目，就是設一個關帳日，系
    統也會有單據日期，例如設定為5 月31日，5 月31日之前帳
    目就不能再做更動了，我如有發現異常都會講，但注意事項
    第8 、9 點部分，如果盤點有盤差時，我會報告，據我所知
    ，不會讓小姐去扣薪水，因為公司商品單價都蠻高的話，若
    有盤損就會再去查，再查不出原因的話，有些就會用調整的
    方式，就將數量調整為與現場數量相同的數量，並沒有要小
    姐賠償，但此部分也是要跟老闆報告，但我找不出原因，我
    也覺得很失職，並沒有發生過一次4 、5 百萬元虧損的情形
    ，若有盤點發生虧損的情形會直接跟老闆報告，我是不會跟
    百貨點接洽，而是我是跟老闆負責，若老闆有什麼事情，會
    直接下命令給主管；數量有誤差的話，我有兩個方向，一個
    是從系統方面去查，另一就請各百貨點的人去查或點的人去
    呈報他的主管，並請現場百貨點的人去查，但我不會確定是
    由百貨點的何人去查，還是他們主管去查，我會找有問題的
    百貨點現場的人負責，因為盤點錯誤的話，是點的全部人員
    都有責任，不可能只有點的一個人負責；「刪除、修改權限
    是有給主管級系統使用者，但有時候主管級不會使用，或已
    經關帳的話，連我都不能去改，這種情況之下就會用調整單
    ，如果某張調撥單，造成數量不符，但又已經關帳以致不能
    修改時，就只能用調整的方式將數量改成正確的數量，所謂
    調整單，就是可以去更改產品的庫存數量，但此調整權限，
    則只有管理員才有的權限」，因為這種狀況是預設在沒有辦
    法在短時間查出原因，現場數量又跟實際上電腦系統顯現之
    數量有誤差，若查不出來，就要用調整的方式，使二者數量
    一致等語（見本院卷(一)第179 頁反面至第181 頁）。據上，
    威祺公司既明文規定員工於調貨時需在電腦輸入調撥單並且
    列印2 份，其中1 份待主管簽名隨貨寄出，撥入點收到貨後
    清點無誤簽名留底，所以其員工調貨時會在電腦及列印紙本
    留存紀錄，且有倉管人員負責每日檢查各點銷單調單，並有
    定期抽樣盤點，及不定期大盤點，則倘若被告庚○○係利用
    職務之便將商品取走侵占入己，衡情威祺公司倉管人員經由
    各次盤點機會，應可查核出實際庫存數量與電腦紀錄數量不
    符之情形，豈會經年累月均未能發現之理？又倘若被告庚○○有為掩飾侵占犯行而輸入帳號、密碼以登載不實調貨、銷
    貨電磁紀錄，則此不實內容之電磁紀錄，應會紙本列印留底
    的調撥單內容不符，衡情威祺公司倉管或其他負責盤點之人
    亦不難藉由歷次盤點之機會揭露上情。
  3.另觀諸告訴人於98年5 月12日陳報本院之陳報狀所附附件三
    至七所示之調撥憑單可知，每份調撥憑單上均列有不同的「
    調撥單號」無誤（詳見本院卷(二)第25至61頁）。參以證人辛○○於審理時證稱：「（問：你所管理威祺公司調撥、銷貨
    單號，會不會因為前面一個號碼刪除後，後面的號碼會遞補
    上來？）不會」等語（見本院卷(二)第185 頁）。據此可知，
    威祺公司之每筆調撥憑單均有編號，而公訴人僅有空泛指訴
    被告庚○○有業務上登載不實犯行，卻未指出庚○○究竟藉
    其得進入電腦庫存系統修改權限而登載不實哪幾筆調貨、銷
    貨電磁紀錄？被修改的調撥憑單單號為何？又究竟有哪幾筆
    威祺公司ATT 店之調貨及銷貨紀錄係與告訴人所指訴侵占威
    祺公司的商品有所關聯？則本院自無從認定被告庚○○有何
    登載之不實調貨、銷貨電磁記錄犯行。
  4.雖然被告庚○○一再抗辯其有進入威祺公司之電腦庫存系統
    為刪除及修改之權限乙事，惟證人丁○○及乙○○於審理時
    均證述：威祺公司的區經理均有進入該公司之電腦資料庫刪
    除、修改之權限，可填寫及更改調撥單等情節（見本院卷(一)
    第105 至106 頁、第112 頁），而證人辛○○亦於審理時證
    稱：「（問：在系統新增、刪除、修改銷貨單據的資訊作業
    ，在公司內有何人有此權限？）刪除、修改，除我之外，還
    有主管有此權限。至於新增部分，這是比較基本的，各個百
    貨點都可以操作，但百貨點就沒有刪除、修改的權限。」等
    語（見本院卷(二)第178 頁），足證被告庚○○此部分辯解係
    與事實不符。然而，證人癸○○於審理時既證稱：調貨由調
    出單位上網登記，一旦登錄後不能刪改，如果有打錯可以請
    北區倉管幫忙調整，倉管會打一份調整單，把原來鍵入錯誤
    的資料調整回，來原先鍵入錯誤的資料不會被刪除等語（見
    本院卷(一)第168 頁）；且證人辛○○於審理亦證稱：「（問
    ：所謂正航系統一旦登入後，他＜指癸○○＞說不可以刪改
    ，若有打錯的話，可以請北區倉管調整，調整後，就會有一
    份調整單，鍵入的錯誤資料不會被刪除，對此證言有何意見
    ？）刪除、修改權限是有給主管級系統使用者，他也是主管
    級使用者，但有時候主管級不會使用，或已經關帳的話，連
    我都不能去改，這種情況之下就會用調整單，如果某張調撥
    單，造成數量不符，但又已經關帳以致不能修改時，就只能
    用調整的方式將數量改成正確的數量，所謂調整單，就是可
    以去更改產品的庫存數量，但此調整權限，則只有管理員才
    有的權限，因為這種狀況是預設在沒有辦法在短時間查出原
    因，現場數量又跟實際上電腦系統顯現之數量有誤差，若查
    不出來，就要用調整的方式，使二者數量一致。」等語（見
    本院卷(一)第181 頁），據此可知，威祺公司於每月設定之關
    帳日後，關帳日前所產生的庫存資料已無法擅自刪改。則倘
    若認為被告庚○○有於93、94年間，連續多次登載ATT 專櫃
    之不實調貨、銷貨電磁紀錄，衡情該等不實電磁紀錄應可完
    整留存，告訴人應得於次月關帳日確認是否需做調整時而查
    悉，何以告訴人在提出本案告訴前亳無所悉，實啟人疑竇。
六、綜上所述，公訴人所指被告庚○○涉犯此部分業務侵占及業
    務上文書登載不實之犯行，除證人即告訴代理人子○○之指
    訴外，並無任何其他補強證據足以增強或擔保告訴人證述之
    證明力，而告訴人所為之指訴，又有前述合理懷疑存在；又
    告訴代理人子○○復明白證稱其除提供庫存一覽表以外，並
    無法提出其他證據以證明被告庚○○有何業務上登載不實犯
    行，本院自難僅憑告訴人之指訴，遽為被告有罪之判斷；此
    外，公訴人復未積極舉出其他證據以證明被告庚○○有何公
    訴意旨所指之此部分業務侵占及業務上文書登載不實犯行，
    揆諸前開說明，既不能證明被告庚○○有此部分犯罪事實，
    原應就被告庚○○被訴其餘業務侵占犯行部分為無罪判決之
    諭知，惟起訴書及蒞庭公訴人既認為此部分業務侵占犯嫌係
    與被告庚○○前揭經本院論罪科刑之業務侵占犯行間，有連
    續犯之裁判上一罪關係或接續犯（95年7 月1 日以後犯行部
    分）之實質一罪關係，而被告庚○○被訴業務上文書登載不
    實罪部分則與前揭論罪科刑之業務侵占犯行間有修正前刑法
    規定之牽連犯關係，爰就被告庚○○此被訴業務侵占及業務
    上文書登載不實部分，均不另為無罪之諭知。
七、從而，縱使被告寅○○確有向友人即被告丙○○商借中國信
    託新莊分行帳戶之存摺、密碼、提款卡予其夫即被告庚○○
    使用長達數年，以供被告庚○○網路拍賣買家下標匯款之事
    實屬實，又被告徐明超所申請之0000-000000 號之行動電話
    ，確有由被告庚○○刊登在雅虎奇摩網站「ppsp00000000」
    上，供網拍買家聯絡之用，及作為雅虎奇摩網路拍賣之認證
    電話，而被告徐明超確有於96年5 月15日12時21分及同年5
    月17日20時15分許，與佯裝網拍買家之告訴人公司職員通話
    承諾會幫買家就其所購得之物品為維修等情屬實，惟被告庚○○前揭被訴業務侵占及業務上文書登載不實犯行部分既屬
    不能證明，且其在前揭網站上所販售之商品是否即為屬告訴
    人所有之物，仍有合理懷疑存在，已如前述，因此，檢察官
    對於起訴被告寅○○、丙○○及徐明超有與同案被告庚○○
    共同為前揭業務侵占及業務上文書登載不實之犯罪事實所提
    出之證據及指出證明之方法，僅足以證明被告庚○○在揭網
    路上販售「OAKLEY」品牌商品時，被告寅○○、丙○○及徐
    明超均有給予助力，惟尚不足以證明被告庚○○在揭網路販
    售之商品係屬於告訴人所有而予以侵占入己或有何業務上文
    書登載不實犯行，故此前提事實既屬欠缺，則被告寅○○、
    丙○○及徐明超參與系爭網路拍賣之行為，實不足為渠等有
    罪之積極證明，亦無從說服本院以形成渠等有罪之心證，基
    於無罪推定之原則，自應為被告寅○○、丙○○及徐明超均
    無罪判決之諭知，以昭審慎。
八、至於公訴人蒞庭論告時另以倘若本院不認為被告庚○○涉犯
    業務侵占犯嫌，則其於任職期間，在上揭拍賣網站上出售與
    告訴人所代理之品牌相同的商品牟利之行為亦構成背信罪嫌
    等語。惟按刑法第342 條之背信罪，須以為他人處理事務為
    前提，所謂為他人云者，係指受他人委任，而為其處理事務
    而言，最高法院49年台上字第1530號判例可參。第查，被告
    庚○○在上揭拍賣網站上所出售之商品，既無充份證據證明
    係屬告訴人所有之物，則被告庚○○在上揭拍賣網站上所出
    售商品之行為本身，係處理自己的事務，且告訴人亦未曾委
    託被告庚○○在上揭拍賣網站上販售商品，故被告庚○○在
    上揭拍賣網站上所出售商品之行為，並非處理告訴人所委任
    之事務，此即與背信罪之構成要件不符。至於告訴人公司雖
    有於94年7 月29日發通知函，規定其公司員工在任職期間嚴
    禁在拍賣網站上拍賣任何產品，被告庚○○亦曾於96年4 月
    26 日 簽立職員服務切結書以表示願意遵守（參見偵查卷(二)
    第212 至213 頁），然縱被告庚○○已有違反該切結書約定
    之行為，而欠缺誠信及職業道德，應予非難，惟此亦僅生不
    履行給付（不作為）義務，告訴人自得另循民事訴訟途徑向
    被告庚○○等人求償，不能僅以客觀上發生損害告訴人本人
    商業利益之事實，即以背信罪相繩，故公訴人論告意旨認被
    告庚○○涉犯背信之犯行，容有誤會，附此陳明。
據上論斷，應依刑事訴訟法第299 條第1 項前段、第301 條第1
項，刑法第336 條第2 項、第41條第1 項前段，刑法施行法第1
條之1 第1 項、第2 項前段，中華民國九十六年罪犯減刑條例第
2條 第1 項第3 款、第7 條、第9 條，判決如主文。
本案經檢察官甲○○到庭執行職務。
中    華    民    國    99    年    3     月    22    日
                  刑事第十四庭審判長法  官  林淑婷
                                    法  官  饒金鳳
                                    法  官  陳昭筠
以上正本證明與原本無異。
如不服本判決，應於送達後十日內，向本院提出上訴書狀，並應
敘述具體理由；其未敘述上訴理由者，應於上訴期間屆滿後二十
日內向本院補提理由書（均須按他造當事人之人數附繕本）「切
勿逕送上級法院」。
                                    書記官  莊川億
中    華    民    國    99    年    3     月    31    日
附錄本案論罪科刑法條全文：
中華民國刑法第336條
（公務公益侵占罪、業務侵占罪）
對於公務上或因公益所持有之物，犯前條第 1 項之罪者，處 1
年以上 7 年以下有期徒刑，得併科 5 千元以下罰金。
對於業務上所持有之物，犯前條第 1 項之罪者，處 6 月以上
5 年以下有期徒刑，得併科 3 千元以下罰金。
前二項之未遂犯罰之。
 附表一：
┌──┬───────┬──┬────────────┐
│編號│品  名        │數量│備註                    │
│    │              │    │                        │
├──┼───────┼──┼────────────┤
│一  │太陽眼鏡      │1付 │國際條碼：000000000000  │
│    │              │    │ID碼：12712V0000000     │
├──┼───────┼──┼────────────┤
│二  │太陽眼鏡      │1付 │國際條碼：0000000000000 │
│    │              │    │ID碼：05965A03117       │
└──┴───────┴──┴────────────┘
 附表二：
┌──┬───────┬──┬─────────────┐
│編號│品        名  │數量│備註                      │
│    │              │    │                          │
├──┼───────┼──┼─────────────┤
│一  │太陽眼鏡      │3付 │含附表一所示之2 付太陽眼鏡│
├──┼───────┼──┼─────────────┤
│二  │眼鏡          │2付 │                          │
├──┼───────┼──┼─────────────┤
│三  │帽Ｔ          │2件 │                          │
├──┼───────┼──┼─────────────┤
│四  │Ｔ恤          │3件 │                          │
├──┼───────┼──┼─────────────┤
│五  │吊帶褲        │2件 │                          │
├──┼───────┼──┼─────────────┤
│六  │包包          │2個 │                          │
├──┼───────┼──┼─────────────┤
│七  │手錶          │2支 │                          │
├──┼───────┼──┼─────────────┤
│八  │雪衣          │1件 │                          │
├──┼───────┼──┼─────────────┤
│九  │運動褲        │2件 │                          │
└──┴───────┴──┴─────────────┘

司法院資訊處製作；財團法人民間司法改革基金會備份。
